ko: 웨더 가드 장착 방식: 브래킷; 체인; 클램프; 후크; 기둥형 장착식; 스크루 마운트; 스트랩; 석션 컵; 나사선 체결식; 기타
ja: ウェザーガードの取り付け方法: ブラケット; チェーン; クランプ; フック; ポールマウント; スクリューマウント; ストラップ; 吸盤; スレッドカラー; その他
en: Weather guard mounting method: Bracket; Chain; Clamp; Hook; Pole mount; Screw mount; Strap; Suction cup; Threaded collar; Other
nb: Monteringsmetode for værbeskyttelse: Brakett; Kjede; Klemme; Krok; Stangmontering; Skruemontering; Stropp; Sugekopp; Gjengekrage; Annet
da: Monteringsmetode for vejrbeskyttelsesanordning: Beslag; Kæde; Klemme; Krog; Stangmontering; Skruemontering; Strop; Sugekop; Trådkrave; Andet
lt-LT: Apsaugos nuo oro sąlygų montavimo būdas: Laikiklis; Grandinėlė; Spaustukas; Su kabliuku; Stulpo tvirtinimas; Sraigtinis tvirtinimas; Užsegama; Su siurbtuku; Srieginė apykaklė; Kita
it: Metodo di montaggio della protezione contro le intemperie: Staffa; Catena; Morsetto; Gancio; montaggio su palo; Montaggio a vite; Cinghia; Ventosa; collare filettato; Altro
vi: Phương pháp gắn tấm chắn thời tiết: Giá đỡ; Xích; Kẹp; Móc; Gắn cột; Gắn vít; Dây đai; Giác hút; Cổ có ren; Khác
pt-PT: Método de montagem da proteção contra intempéries: Braçadeira; Corrente; Grampo; Gancho; Suporte de poste; Montagem por parafuso; Cinta; Ventosa; Colar de rosca; Outro
el: Μέθοδος στερέωσης προστατευτικού καιρού: Bracket; Αλυσίδα; Σφιγκτήρας; Άγκιστρο; Βάση στήριξης σε στύλο; Στήριξη με βίδα; Ιμάντας; Βεντούζα; νήμα κολάρο; Άλλο
bg-BG: Метод за монтаж на предпазител от атмосферни влияния: Клема; Верига; Клема; Кука; Монтаж на стълб; Винтово закрепване; Каишка; Смукателна чаша; Резбована яка; Друго
es: Método de montaje del protector contra la intemperie: Soporte; Cadena; Pinza; Gancho; Montaje en poste; Montaje con tornillo; Correa; Ventosa; Cuello de hilo; Otros
pt-BR: Método de montagem da proteção contra intempéries: Suporte; Corrente; Braçadeira; Gancho; Suporte para poste; Montagem por parafuso; Cinta; Copo de sucção; Colar roscado; Outro
sl-SI: Način pritrditve zaščite pred vremenskimi vplivi: Nosilec; Verižica; Objemka; Kavelj; Nosilec za drog; Vijačna pritrditev; S paščkom; Prisesek; Navojni ovratnik; Druga
zh-TW: 防風雨罩安裝方法: 支架; 鏈條; 老虎鉗式; 鉤子; 安裝桿; 螺絲固定式; 綁帶; 吸盤; 螺紋式接頭; 其他
zh-CN: 防护罩安装方法: 支架; 链条; 卡扣; 挂钩; 杆装式; 螺钉安装; 条带; 吸盘; 螺纹套环; 其他
th: วิธีการติดตั้งฝาครอบกันฝน: เหล็กฉาก; แหวนโซ่; แบบหนีบ; ตะขอ; ติดตั้งบนเสา; แบบยึดสกรู; สายรัด; ยางดูด; ปลอกเกลียว; อื่นๆ
cs: Způsob montáže ochrany před povětrnostními vlivy: Konzola; Řetěz; Svorka; Háček; Montáž na tyč; Šroubovací; Pásek; Přísavka; Límec se závitem; Jiné
hu: Időjárásvédő felszerelési módja: Konzol; Lánc; Bilincs; Horog; Oszlopra szerelhető; Csavaros rögzítésű; Szíj; Tapadókorong; Menetes gallér; Egyéb
fr: Méthode de fixation du dispositif de protection contre les intempéries: Équerre; Chaîne; Bride; Crochet; Support de poteau; Montage par vis; Avec sangle; Ventouse; Collier fileté; Autre
hr-HR: Način montaže zaštite od vremenskih prilika: Nosač; Lančić; Stezaljka; Kuka; Nosač za stup; Montaža vijcima; Na zatezanje; Prianjaljka; Navojna čahura; Ostalo
tr: Hava koşullarına karşı koruyucu montaj yöntemi: Braket; Zincir; Kelepçe; Kanca; Direğe monte; Vidalı montaj; Kayış; Vantuz; Dişli manşon; Diğer
nl: Montagemethode voor weerbescherming: Beugel; Ketting; Klem; Haak; Paalmontage; Schroefmontage; Band; Zuignap; Draadkraag; Overig
sv: Monteringsmetod för väderskydd: Fäste; Kedja; Klämma; Krok; Stolpemontering; Skruvmontage; Rem; Sugkopp; trådkrage; Annat
pl: Sposób montażu osłony przed warunkami atmosferycznymi: Uchwyt; Łańcuch; Zacisk; Hak; Mocowanie do masztu; Mocowanie na śruby; Pasek; Przyssawka; Kołnierz gwintowany; Inne
de: Befestigungsmethode des Regenschutzes: Halterung; Kette; Zwinge; Haken; Mastmontage; Schraubmontage; Gurt; Saugnapf; Gewindekragen; Sonstiges
sk-SK: Spôsob montáže ochrany pred poveternostnými vplyvmi: Konzola; Reťaz; Svorka; Háčik; Montáž na tyč; Skrutkový montáž; Popruh; Prísavka; Závitový golier; Iné
ro-RO: Metoda de montare a protecției meteorologice: Suport; Lanț; Clemă; Cârlig; Montare pe stâlp; Montare cu șuruburi; Curea; Ventuză; Guler filetat; Altele
ru: Способ крепления защитного козырька: Кронштейн; Цепь; Зажим; Крючок; Крепление на столб; Винтовое крепление; Ремень; Присоска; Резьбовая муфта; Другое
fi: Sääsuojan kiinnitystapa: Kannatin; Ketju; Puristin; Koukku; Tankokiinnitys; Ruuvikiinnitys; Hihna; Imukuppi; Kierrekaulus; Muu